臺灣新竹地方法院刑事宣示判決筆錄　　100年度審易字第800號
公　訴　人　臺灣新竹地方法院檢察署檢察官
被　　　告　陳其瑋
指定辯護人　本院公設辯護人　周凱珍
上列被告因重利等案件，經檢察官提起公訴（100 年度偵字第44
61號、第5248號、第7029號），檢察官聲請改依協商程序而為判
決，本院於中華民國100 年10月28日下午4 時在本院刑事第十一
法庭宣示判決，出席職員如下：
　　　　　　　　　　　　　　　　　法　官　王銘勇
　　　　　　　　　　　　　　　　　書記官　楊嘉惠
　　　　　　　　　　　　　　　　　通　譯　邱立杰
法官起立朗讀判決主文、犯罪事實要旨、處罰條文、附記事項及
告以上訴限制、期間並提出上訴狀之法院，且諭知記載其內容：
一、主  文
陳其瑋犯重利罪，處有期徒刑貳月，如易科罰金，以新臺幣壹仟
元折算壹日。又犯重利罪，處有期徒刑貳月，如易科罰金，以新
臺幣壹仟元折算壹日。又犯重利罪，處有期徒刑貳月，如易科罰
金，以新臺幣壹仟元折算壹日。又犯恐嚇危害安全罪，處有期徒
刑月，如易科罰金，以新臺幣壹仟元折算壹日。應執行有期徒
刑捌月，如易科罰金，以新臺幣壹仟元折算壹日。
二、犯罪事實要旨：
（一）陳其瑋前曾於民國99年間因重利案件，經本院於99年11月
      11日以99年度竹簡字第683 號判處拘役40日，於99年12月
      7 日確定。詎其猶不知悔改，復基於重利之犯意，於報紙
      刊登「免工作、免證件、來就借1 －5 萬、0000000000」
      之廣告，並分別為下列行為：
    1.其於100 年4 月5 日11、12時許，在楊軍成位於新竹縣竹
      北市○○○路1073巷39弄26號住處附近空地，趁楊軍成急
      迫、輕率、無經驗之際，貸予2 萬元，雙方約定利息每10
      天1 期，每期應付4,000 元，借款時預扣第1 期利息，實
      際僅交付1 萬6,000 元予楊軍成，同時要求楊軍成簽立面
      額2 萬元之本票1 張，並交付楊軍成之身分證正本1 張作
      為擔保，以此方式獲取與原本顯不相當之重利。
    2.其另於100 年4 月7 日20時許，在新竹市○○路與聖軍路
      路口處「7 —11」便利商店前，趁彭坤楸急迫、輕率、無
      經驗之際，貸予新臺幣（下同）2 萬元，雙方約定利息每
      10天1 期，每期應付4,000 元，借款時預扣第1 期利息，
      實際僅交付1 萬6,000 元予彭坤楸，同時要求彭坤楸簽立
      面額2 萬元之本票1 張，並交付彭坤楸之身分證正本1 張
      、彭坤楸母親彭許淑連所有9372—SA號自用小客車之行車
      執照1 張作為擔保，以此方式獲取與原本顯不相當之重利
      。
    3.其又於100 年4 月20日16時許，在桃園縣中壢市○○里○
      鄰○○路319 巷18號前，趁黃俊瑋急迫、輕率、無經驗之
      際，貸予2 萬元，雙方約定利息每10 天1 期，每期應付
      3,000元，借款時預扣第1 期利息，實際僅交付1萬7,000
      元予黃俊瑋，同時要求黃俊瑋簽立面額2 萬元之本票1 張
      ，並交付黃俊瑋之身分證正本1 張（嗣黃俊瑋支付6 期利
      息1 萬8,000 元後，業已向陳其瑋取回身分證正本）作為
      擔保，以此方式獲取與原本顯不相當之重利。期間，陳其
      瑋為向黃俊瑋催討前開借款之利息，復基於恐嚇危害安全
      之犯意，於100 年5 月18日21時許，以0000000000號行動
      電話傳遞「我要是敢做這行我就不怕警察，你要演我就陪
      你演，到時戲碼應該是演你被不明人事押走！」之簡訊文
      字，恐嚇黃俊瑋付款，致黃俊瑋因此心生畏懼。嗣因彭坤
      楸支付2 期共8,000 元之利息後，無力清償，乃報警於10
      0 年4 月30日18時30分許，在新竹市○○路與聖軍路路口
      處查獲陳其瑋，並自陳其瑋身上扣得彭坤楸之身分證1 張
      、彭坤楸簽發之面額2 萬元本票1 張、9372—SA號自用小
      客車之行車執照1 張、楊軍成身分證1 張、林煜棠簽發之
      本票2 張、黃俊瑋簽發之本票1 張等物，始循線查獲。
三、處罰條文：
    刑法第305 條、第344 條、第51條第5 款、第41條第1 項前
    段、第8 項。
四、協商判決除有刑事訴訟法第454 條之4 第1 項第1 款於本訊
    問程序終結前，被告撤銷協商合意或檢察官撤回協商聲請者
    ；第2 款被告協商之意思非出於自由意志者；第4 款被告所
    犯之罪非第455 條之2 第1 項所定得以協商判決者；第6 款
    被告有其他較重之裁判上一罪之犯罪事實者；第7 款法院認
    應諭知免刑或免訴、不受理者情形之一，及違反同條第2 項
    「法院應於協商合意範圍內為判決；法院為協商判決所科之
    刑，以宣告緩刑或2 年以下有期徒刑、拘役或罰金為限」之
    規定者外，檢察官與被告均不得上訴。
五、如有前項得上訴之情形，得自收受宣示判決筆錄送達之日起
    10 日 內，向本院提出上訴書狀，上訴於第二審法院。
中    華    民    國   100    年    10    月    28    日
                  刑事第九庭      書記官      楊嘉惠
                                  法  官      王銘勇
以上筆錄正本係照原本作成。
中    華    民    國   100    年    10    月    28    日
                                  書記官      楊嘉惠
附錄本案論罪科刑法條：
刑法第305條：
以加害生命、身體、自由、名譽、財產之事，恐嚇他人致生危害
於安全者，處2 年以下有期徒刑、拘役或3 百元以下罰金。
（罰金之貨幣單位改為新臺幣，並提高為30倍）
刑法第344條：
乘他人急迫、輕率或無經驗貸以金錢或其他物品，而取得與原本
顯不相當之重利者，處1 年以下有期徒刑、拘役或科或併科1 千
元以下罰金。